【裁判字號】    90,易,509
【裁判日期】    900628
【裁判案由】    竊盜
【裁判全文】
臺灣臺南地方法院刑事判決                            九十年度易字第五九號
    公  訴  人  臺灣台南地方法院檢察署檢察官
    被      告  乙○○
右列被告因竊盜案件，經檢察官提起公訴 (九十年度營偵字第一四八號)，本院判決
如左：
    主  文
乙○○共同連續竊盜，處有期徒刑壹年陸月。
扣案細網壹張、尼龍網壹張均沒收。
    事  實
一、乙○○前於民國八十七年間，因犯恐嚇取財等案件，經台灣台南地方法院於八十
    九年二月二十九日以八十八年度易字第八三０號判處有期徒刑拾月確定後，拒未
    到案執行，為台灣台南地方法院檢察署於八十九年九月二十九日發佈通緝在案，
    猶不知悔改，復自八十九年十二月初起，與戊○○（另行審結）共同基於意圖為
    自己不法所有之概括犯意聯絡，由乙○○將其所有，於前案架設於台南縣大內鄉
    秀莊村水土保持示範區山上未經查獲之細網一張與尼龍網一張等物，交予戊○○
    ，並由戊○○以前開細網與尼龍網等物為工具，連續竊取甲○○、丙○○、丁○○等人所有之賽鴿共四隻，得手後，均據為己有，復由戊○○將賽鴿自鴿網取出
    ，轉交予乙○○，乙○○再以每隻賽鴿新台幣（下同）五百元之對價，在台南地
    區出售予一綽號「阿明」之真實姓名不詳之成年男子，並將其中二百元朋分予戊○○花用。嗣於九十年一月九日上午十一時為警循線查獲，並至前開台南縣大內
    鄉秀莊村水土保持示範區山上扣得乙○○所有，供犯罪所用之前開細網一張、尼
    龍網一張及賽鴿四隻（賽鴿部分業經發還甲○○、丙○○、丁○○等人）等物。
二、案經台南縣警察局白河分局報告台灣台南地方法院檢察署偵查起訴。
    理  由
一、訊據被告乙○○於本院審理時固坦承於前揭時地提供前開細網等補鴿工具予同案
    被告戊○○供其竊盜賽鴿，並將戊○○交付予伊之賽鴿，以每隻五百元之對價出
    售給綽號「阿明」之成年男子，並將其中二百元，朋分予戊○○等情，惟矢口否
    認涉有竊盜罪嫌，辯稱：伊僅向戊○○購買其竊得之賽鴿，並無竊盜之意云云。
    經查：(1)右揭犯罪事實業據被告於偵查中自承不諱，核與同案被告戊○○於偵查
    中之供述、被害人甲○○、丙○○、丁○○等人於警訊中指述失竊情節相符，並
    有細網與尼龍網各一張等物扣案可稽，被告於偵查中之自白與事實相符，堪以採
    信。(2)被告於本院審理時亦自承其提供同案被告戊○○補鴿之工具，且於被告戊○○交付所竊賽鴿後，交付二百元之對價等語，依此，被告於事前提供同案被告
    戊○○竊盜所需工具，事後為其銷售所竊贓物，並朋分贓款花用，是堪認被告乙○○確有與被告戊○○共同竊盜之犯意聯絡，是其雖曾以每隻鴿子二百元之對價
    交付予同案被告戊○○等情，惟此亦僅共同竊盜所得之分配，尚無解於被告與同
    案被告戊○○共同竊盜之犯意聯絡，被告辯稱並無竊盜故意云云，當無可採。被
    告犯行明確，堪以認定。
二、核被告所為係犯刑法第三百二十條第一項之竊盜罪。被告與同案被告戊○○間具
    有犯意聯絡及行為分擔，俱為共同正犯。又被告先後多次犯行，時間緊接、觸犯
    構成要件相同之罪名，顯係基於概括犯意為之，為連續犯，應僅論以一竊盜罪，
    並加重其刑。爰審酌被告為圖私利，連續竊取他人賽鴿，罔顧他人飼養賽鴿之心
    力、前於八十七年間甫因竊鴿後，復行恐嚇取財等犯行，經本院判處有期徒刑十
    月確定，有本院八十八年度易字第八三０號判決一份在卷可稽，被告經前開判決
    確定後，拒未到案執行，復為本件犯行，惡性非輕，犯罪後坦承部分犯行之態度
    等一切情狀，量處如主文所示之刑。扣案物品細網與尼龍網各一張，均原為被告
    乙○○所有，轉交予同案被告戊○○供其竊盜鴿子之物，為供犯罪所用之物，業
    據被告自承在卷，爰均依法宣告沒收。另扣案彈弓一把係同案被告戊○○捕鳥所
    用；鋸子一支係遇到樹木擋住視線時，砍伐樹木所用；鐮刀一把係被告前案所留
    ，供其上山遇雜草擋道除草所用等情，業據被告於本院審理時供承在卷（參見本
    院九十年六月十四日審判筆錄），是前揭扣案彈弓、鐮刀及鋸子等物，均非供被
    告等人竊盜前揭鴿子所用之物，爰均不予宣告沒收，附此敘明。
據上論斷，應依刑事訴訟法第二百九十九條第一項前段，刑法第二十八條、第五十六
條、第三百二十條第一項、第三十八條第一項第二款，罰金罰鍰提高標準條例第一條
前段，判決如主文。
本案經檢察官簡光昌到庭執行職務
中      華      民      國    九十      年      六      月    二十八    日
                                  臺灣臺南地方法院刑事第五庭
                                          法  官    卓  穎  毓
右正本證明與原本無異。
如不服本判決，應於判決送達後十日內，向本院提出上訴狀。
                                          書記官    黃  子  起
中      華      民      國    九十      年      六      月    二十八    日
附錄法條：
中華民國刑法第三百二十條
意圖為自己或第三人不法之所有，而竊取他人之動產者，為竊盜罪，處五年以下有期
徒刑、拘役或五百元以下罰金。
意圖為自己或第三人不法之利益，而竊佔他人之不動產者，依前項之規定處斷。
前二項之未遂犯罰之。


司法院資訊處製作；財團法人民間司法改革基金會備份。
